【裁判字號】    90,易,44
【裁判日期】    900227
【裁判案由】    贓物
【裁判全文】
臺灣基隆地方法院刑事判決                              九十年度易字第四四號
    公  訴  人  臺灣基隆地方法院檢察署檢察官
    被      告  甲○○
右列被告因贓物案件，經檢察官提起公訴（八十九年度偵字第二四九七號），本院判
決如左：
    主  文
甲○○收受贓物，處有期徒刑參月，如易科罰金，以參佰元折算壹日。
    事  實
一、甲○○於民國（下同）八十九年四月一日上午十時許，在基隆市○○街附近碼頭
    處，向綽號「阿坤」之不詳姓名男子借騎車牌號碼ＡＲＱ─九一一號機車（該機
    車係乙○○於同日上午九時許，在基隆市○○路三十四號前失竊）使用，甲○○
    明知綽號「阿坤」者未交付機車行車執照，係來源不明之贓車，仍予以收受使用
    。嗣於同日十四時四十分許，甲○○騎乘上開機車行經台北市○○街五十巷口前
    ，為警查獲，而循線得悉上情。
二、案經台北市政府警察局萬華分局移送台灣基隆地方法院檢察署檢察官偵查起訴。
    理  由
一、訊據被告甲○○固坦承有於前揭時地向不詳姓名男子綽號「阿坤」借用上開機車
    之事實，惟辯稱並不知該車係贓物云云。惟查：上開機車係車主乙○○所有，於
    八十九年四月一日在基隆市○○路三十四號前失竊乙情，業據被害人乙○○指述
    綦詳，並有贓物認領保管收據一紙在卷可資佐證，該部機車確屬贓車無誤；又被
    告於收受該部他人失竊機車時，除未向綽號「阿坤」之人取得證明機車來源之證
    件外，復無法提供所稱借車者「阿坤」之年籍資料以供查證，則是否有「阿坤」
    之人，已有可疑，且縱認有之，被告與綽號「阿坤」者亦不熟稔，否則為何無法
    透過綽號「阿坤」所留之行動電話與之聯繫，而「阿坤」亦放任被告使用上開機
    車？足徵其於收受時即已知悉該車為贓車。是被告前揭所辯，純屬飾卸之詞，要
    難採信，事證明確，犯行洵堪認定。
二、核被告甲○○所為，係犯刑法第三百四十九條第一項之罪。爰審酌被告犯罪之動
    機、目的、手段、品行、所生危害及犯罪後復飾詞卸責等一切情狀，量處如主文
    所示之刑，並諭知易科罰金之折算標準。
據上論斷，應依刑事訴訟法第二百九十九條第一項前段，刑法第三百四十九條第一項
、第四十一條第一項前段、罰金罰鍰提高標準條例第一條前段、第二條，判決如主文
。
本案經檢察官黃士元到庭執行職務。
中      華      民      國      九十      年      二    月    二十七    日
                                臺灣基隆地方法院刑事第三庭
                                    法      官  林  玉  珮
右正本證明與原本無異。
對於本件判決如有不服，應於收受送達後十日內，向本院提出上訴書狀，上訴於臺灣
高等法院，並按他造當事人之人數附具繕本。
                                    書  記  官  陳  俊  德
中      華      民      國      九十      年      三    月    二        日
附錄論罪法條：
刑法第三百四十九條第一項：
收受贓物者，處三年以下有期徒刑、拘役或五百元以下罰金。


司法院資訊處製作；財團法人民間司法改革基金會備份。
